【裁判字號】    97,簡上,124
【裁判日期】    980615
【裁判案由】    詐欺
【裁判全文】
臺灣雲林地方法院刑事判決             97年度簡上字第124號
公  訴  人  臺灣雲林地方法院檢察署檢察官
被      告  丁○○
            乙○○○
上一人  之
輔  佐  人  甲○○
                      之3
上列被告因詐欺案件，不服本院中華民國97年09月08日97年度六
簡字第338 號第一審刑事簡易判決（聲請簡易判決處刑案號：96
年度偵字第5632號、97年度偵緝字第33號），提起上訴，本院管
轄之第二審合議庭判決如下：
    主    文
上訴駁回。
丁○○緩刑貳年，並應於判決確定後陸個月內向公庫支付新臺幣
萬元，及應於緩刑期間內，向執行檢察官指定之公益團體、地
方自治團體或社區提供伍拾小時之義務勞務，緩刑期間付保護管
束。
乙○○○緩刑貳年。
    事    實
一、丁○○及乙○○○均明知乙○○○之女兒吳惠娟（另案偵辦
    中）經濟能力不佳，並不具清償車款之能力及意願，及因信
    用不佳，無法以自己名義辦理分期付款購車，竟仍共同基於
    意圖為自己不法所有之犯意聯絡，由吳惠娟以新臺幣（下同
    ）5,000 元之代價，約定由丁○○以其名義向遠信國際資融
    股份有限公司（以下簡稱遠信公司）約定之經銷商富遠輪業
    有限公司（以下簡稱富遠公司）購買機車。丁○○、乙○○
    ○及吳惠娟即於96年02月13日至嘉義市○○路400 號富遠公
    司，以丁○○之名義購買車牌號碼212-QBP 號機車1 部，並
    由乙○○○擔任連帶保證人，再由遠信公司向板信商業銀行
    代為申請貸款，約定上開機車總價款為36,900元，分12期繳
    納，每月13日繳款，每期繳款3,075 元，致遠信公司陷於錯
    誤，與被告丁○○及乙○○○簽立消費貸款申請書暨約定書
    ，並由富遠公司交付上開車輛予吳惠娟。詎吳惠娟於取得上
    開機車後，僅繳納1 期之分期款，即未再繳納任何款項，遠
    信公司多次催討，丁○○、乙○○○仍未償還剩餘款項，並
    將上開機車過戶於吳惠娟名下，遠信公司始知受騙。
二、案經遠信公司訴由臺灣雲林地方法院檢察署檢察官聲請以簡
    易判決處刑。
    理    由
壹、程序部分（即證據能力之認定）：
一、按第二審被告經合法傳喚，無正當之理由不到庭者，得不待
    其陳述，逕行判決，刑事訴訟法第371 條定有明文。又對於
    簡易判決處刑不服而上訴者，得準用上開規定，此觀諸刑事
    訴訟法第455 條之1 第3 項之規定自明。本案被告乙○○○
    經本院合法傳喚，有卷附送達證書可憑，其於審判期日無正
    當理由未到庭，爰不待其陳述，逕為一造辯論判決，附此敘
    明。
二、被告以外之人於審判外之陳述，雖不符刑事訴訟法第159 條
    之1 至第159 條之4 之規定，而經當事人於審判程序同意作
    為證據，法院審酌該言詞陳述或書面陳述作成時之情況，認
    為適當者，亦得為證據，刑事訴訟法第159 條之5 第1 項定
    有明文。經查，本件被告丁○○、乙○○○對於下述本院採
    為認定犯罪事實依據之各項證據之證據能力，均同意作為證
    據，復經本院於審理時逐一提示予檢察官及被告表示意見，
    本院審酌該等證據之取得過程並無瑕疵，與本案待證事實間
    復具有相當之關聯性，以之為本案證據並無不當，自得採為
    本件認定事實之基礎，合先敘明。
貳、實體部分：
一、上揭犯罪事實，業據被告丁○○、乙○○○於本院審理中，
    均坦承不諱，復經證人丙○○證述明確，並有消費貸款申請
    書暨約定書、客戶查訪記錄表、板信商業銀行中正分行放款
    帳卡明細列印資料、遠信國際資融股份有限公司96年05月25
    日遠資法字第2295號函、車號查詢輕型機車車籍列印資料、
    筆跡鑑定、雲林縣斗六戶政事務所97年11月04日雲斗戶字第
    0970003619號函及97年11月11日雲斗戶字第0970003689號函
    、三興機車行負責人丙○○提供之車牌號碼212-QBP 號機車
    之進貨單及出貨單、交通部公路總局嘉義區監理所嘉義市監
    理站97年11月05日嘉監義一字第09701188671 號函、車牌21
    2- QBP號機車之新領牌照登記書、機車車輛異動登記書等各
    1 份在卷可佐，足認被告自白與事實相符，應堪採信。本件
    事證明確，被告犯行洵堪認定，應予依法論科。
二、被告丁○○、乙○○○上訴意旨初均否認犯行，指摘原審判
    決不當云云，其後均改口承認犯罪，並請求宣告緩刑等語。
三、核被告丁○○、乙○○○所為，均係犯刑法第339 條第1 項
    之詐欺取財罪。又被告丁○○、乙○○○與吳惠娟間，就上
    開犯行，有犯意聯絡及行為分擔，均為共同正犯。原審判決
    認被告丁○○、乙○○○均罪證明確，援引刑事訴訟法第44
    9 條第1 項前段、第454 條第2 項，刑法第339 條第1 項、
    第28條、第41條第1 項前段，刑法施行法第1 條之1 第1 項
    、第2 項前段，中華民國96年罪犯減刑條例第2 條第1 項第
    3 款、第7 條、第9 條，各量處有期徒刑4 月，併均諭知各
    減為有期徒刑2 月及易科罰金之折算標準，其認事用法，並
    無違誤，量刑均屬妥適，自應予以維持。上訴意旨任意指摘
    原審判決不當云云，為無理由，應予駁回。
四、又被告丁○○、乙○○○前均未曾因故意犯罪受有期徒刑以
    上刑之宣告，有本院卷附臺灣高等法院被告前案紀錄表可稽
    ，本院認其2 人經此教訓後，當知警惕，應均無再犯之虞，
    復審酌被告乙○○○已與告訴人達成和解，並賠償告訴人4
    萬元後取得告訴人之諒解等情，此有本院之審判筆錄1 份附
    卷可參（見本院卷第189-190 頁），因認其2 人所受宣告之
    刑，以暫不執行為適當，均併予宣告緩刑2 年。另丁○○部
    分，雖因乙○○○已全額賠償告訴人，致告訴人不再向丁○
    ○求償，惟斟酌被告丁○○所造成之法益侵害程度，認應命
    其向公庫支付一定之金額為宜，爰依刑法第74條第2 項第4
    款規定，命被告於本案判決確定後6 個月內，應向公庫支付
    新臺幣3 萬元，且依同法第74條第2 項第5 款規定命其於緩
    刑期間內，向執行機關指定之公益團體、地方自治團體或社
    區提供義務勞務50小時。另依同法第93條第1 項第2 款規定
    宣告在緩刑期間內付保護管束（被告丁○○如違反前開義務
    ，得撤銷其緩刑宣告）。
、適用之法律：
一、刑事訴訟法第455 條之1 第1 項、第3 項、第368 條、第37
    1 條、第373 條。
二、刑法第74條第1 項第1 款、第2 項第4 款及第5 款、第93條
    第1 項第2 款。
本案經檢察官梁義順到庭執行職務。
中    華    民    國    98    年    6     月    15    日
                  刑事第二庭    審判長法  官  陳定國
                                      法  官  楊昱辰
                                      法  官  許佩如
以上正本證明與原本無異。
本件不得上訴。
                                      書記官  徐基典
中    華    民    國    98    年    6     月    15    日
【附錄本案論罪科刑法條全文】:
刑法第339 條：
意圖為自己或第三人不法之所有，以詐術使人將本人或第三人之
物交付者，處5年以下有期徒刑、拘役或科或併科1千元以下罰金
。
以前項方法得財產上不法之利益或使第三人得之者，亦同。
前二項之未遂犯罰之。


司法院資訊處製作；財團法人民間司法改革基金會備份。
